【裁判字號】    90,中簡上,237
【裁判日期】    900925
【裁判案由】    妨害公務
【裁判全文】
臺灣台中地方法院刑事判決                        九十年度中簡上字第二三七號
    上  訴  人
    即  被  告  甲○○
右列上訴人因妨害公務案件，不服本院台中簡易庭九十年度中簡字第九六Ｏ號中華民
國九十年六月二十七日第一審簡易判決（聲請案號：臺灣台中地方法院檢察署九十年
度偵字第七三三六號），提起上訴，本院管轄之第二審合議庭判決如左：
    主      文
上訴駁回。
    事      實
一、甲○○於民國九十年三月三十日上午十時許，在本院審理其涉嫌違反動產擔保交
    易法案件（九十年度易字第五八Ｏ號）時，經承審法官乙○○諭知該案辯論終結
    ，並於九十年四月十三日上午十時五分宣判後，竟基於侮辱執行職務公務員之故
    意，對著正在執行審判職務之法官乙○○辱罵：「伊也有納稅，所納之稅竟養了
    這些狗」等語，而當場侮辱依法執行審判職務之公務員。
二、案經臺灣台中地方法院檢察署檢察官自動檢舉偵查起訴。
    理      由
一、訊據被告甲○○固坦承有當庭對著正在執行審判職務之法官乙○○說出：「伊也
    有納稅，所納之稅竟養了這些狗」等語，惟矢口否認有何侮辱法官之意思，辯稱
    ：其是對司法程序的不滿，不是針對承審法官云云。然查：右揭事實有本院值勤
    之法警廖天生書立報告書一份、本院九十年度易字第五八Ｏ號被告違反動產擔保
    交易法案件之九十年三月三十日審判筆錄影本一份附於偵查卷可稽，復經本院調
    閱前開案卷查明屬實。被告當庭對著承審法官乙○○說出：「伊也有納稅，所納
    之稅竟養了這些狗」等語，依當時係承審法官乙○○主導訴訟程序進行之客觀情
    境，被告顯係在侮辱承審法官乙○○，允無疑義。被告之所辯無非卸飾之詞，不
    足採信，事證明確，其犯行洵堪認定。
二、核被告所為，係犯刑法第一百四十條第一項前段之於公務員依法執行職務時當場
    侮辱罪。原審認被告罪證明確，因予適用刑法第一百四十條第一項前段、第四十
    一條第一項前段、罰金罰鍰提高標準條例第一條前段、第二條規定，量處拘役伍
    拾日，並諭知易科罰金之折算標準，其認事用法核無違誤，量刑亦屬允適，被告
    猶執前詞否認犯罪，指摘原判決不當且量刑過重，為無理由，應予駁回。
據上論斷，應依刑事訴訟法第四百五十五條之一第一項、第三項、第三百六十八條，
判決如主文。
中    華    民    國        九十      年      九      月      二十五    日
                                  審判長法  官  夏一
                                        法  官  黃松竹
                                        法  官  簡源希
本件不得上訴。
附錄論罪科刑法條：
刑法第一百四十條第一項：於公務員依法執行職務時，當場侮辱，或對於其依法執行
                        之職務公然侮辱者，處六月以下有期徒刑、拘役或一百元
                        以下罰金。


司法院資訊處製作；財團法人民間司法改革基金會備份。
